【裁判字號】    92,易,210
【裁判日期】    920530
【裁判案由】    毒品危害防制條例
【裁判全文】
臺灣彰化地方法院刑事判決                          九十二年度易字第二一號
    公  訴  人  臺灣彰化地方法院檢察署檢察官
    被      告  甲○○
右列被告因違反毒品危害防制條例案件，經檢察官提起公訴（九十一年度毒偵字第三
０八五號）及移
如左：
    主      文
甲○○連續施用第二級毒品，累犯，處有期徒刑捌月。
扣案之安非他命壹包（毛重壹點伍公克）、殘留安非他命之塑膠袋貳個，均沒收銷燬
之；玻璃球壹個、玻璃吸食器壹支、塑膠空袋肆個均沒收。
    事      實
一、甲○○前因違反毒品危害防制條例案件，經本院以八十九年度易字第八九號判決
    判處有期徒刑五月，如易科罰金以三百元折算一日確定，於民國九十年八月二十
    八日在監服刑期滿執行完畢。又因施用毒品案件，先後二次經裁定送觀察、勒戒
    後，均認無繼續施用毒品之傾向，由臺灣彰化地方法院檢察署檢察官於八十七年
    十月十九日以八十七年度偵字第九０一五號，及八十八年五月三十一日以八十八
    年度偵字第四六八六號分別為不起訴處分確定。復因施用第二級毒品案件，由本
    院裁定施予強制戒治一年，所涉刑案部分，並經本院以前揭八十九年度易字第八
    九號判決判處徒刑確定。詎甲○○仍不知悔改，復基於施用第二級毒品之概括犯
    意，分別於九十一年十二月二日、九十二年三月七日下午三時及同年四月二十八
    日，以將安非他命置於玻璃球或鋁箔紙上，用火燒烤吸食煙氣之方式，在彰化縣
    秀水鄉○○村○○路二０七號住處、秀水鄉福安村長美巷七號居所、秀水鄉○○
    村○○路○段六十四巷三十八號「金陵汽車旅館」五五五室等地，連續施用第二
    級毒品安非他命三次。嗣於九十一年十二月三日下午三時許，在彰化縣秀水鄉福
    安村長美巷七號居所內為警查獲，並當場扣得殘留安非他命之塑膠袋二個，及其
    所有供施用安非他命使用之玻璃球一個等物；又於九十二年三月八日凌晨一時二
    十五分許，在彰化縣花壇鄉○○街二六六巷三號「春秋電子遊藝場」為警查獲，
    並當場扣得其所有供施用安非他命使用之玻璃吸食器一組、塑膠空袋四個等物；
    再於九十二年四月二十九日凌晨一時四十五分許，在上址「金陵汽車旅館」五五
    五室為警查獲，並當場扣得安非他命一包（毛重一點五公克）。
二、案經彰化縣警察局鹿港分局、彰化分局分別報請臺灣彰化地方法院檢察署檢察官
    偵查起訴及移送本院併案審理。
    理      由
一、右揭事實，業據被告甲○○於本院審理中坦承不諱，並有安非他命一包（毛重一
    點五公克）、殘留安非他命之塑膠袋二個，玻璃球一個、玻璃吸食器一組、塑膠
    空袋四個等物扣案可稽。且被告於前揭時地先後獲案後，經警分別採其尿液送驗
    結果，均呈安非他命類陽性反應，有彰化縣衛生局煙毒尿液檢驗成績書三份在卷
    為憑。又被告前因施用毒品案件，先後二次經裁定送觀察、勒戒後，均認無繼續
    施用毒品之傾向，由臺灣彰化地方法院檢察署檢察官於八十七年十月十九日以八
    十七年度偵字第九０一五號，及八十八年五月三十一日以八十八年度偵字第四六
    八六號分別為不起訴處分確定。復因施用第二級毒品案件，由本院裁定施予強制
    戒治一年，所涉刑案部分，並經本院以八十九年度易字第八九號判決判處有期徒
    刑五月，如易科罰金以三百元折算一日確定等情，有臺灣高等法院被告全國前案
    紀錄表、刑案資料查註紀錄表、刑事判決各一份、不起訴處分書二份附卷可按。
    本案事證已臻明確，被告犯行洵堪認定。
二、查被告甲○○三犯以上施用第二級毒品安非他命，核其所為，係犯毒品危害防制
    條例第十條第二項之施用第二級毒品罪。被告為供自己施用之目的而持有上開毒
    品，其於施用前後持有安非他命之低度行為，應為施用之高度行為所吸收，不另
    論罪。又其多次施用第二級毒品犯行，時間緊接，方法相同，觸犯構成要件相同
    之罪名，顯係基於概括犯意反覆為之，應依連續犯之規定論以一罪，並依法加重
    其刑。查被告前因違反毒品危害防制條例案件，經本院以八十九年度易字第八九
    號判決判處有期徒刑五月，如易科罰金以三百元折算一日確定，於九十年八月二
    十八日在監服刑期滿執行完畢，有卷附臺灣高等法院被告全國前案紀錄表、刑案
    資料查註紀錄表足參，其受有期徒刑之執行完畢，五年內再犯本件法定本刑有期
    徒刑以上之罪，為累犯，應依法遞加其刑。另公訴人就被告於九十二年三月七日
    及同年四月二十八日涉嫌施用安非他命而移送本院併辦部分，雖未及於起訴書中
    詳加載明，然此因與前揭業經記明公訴意旨之施用毒品犯行有連續犯之裁判上一
    罪關係，為起訴效力所及，基於審判不可分原則，本院自應併予審理，附此敘明
    。爰審酌被告已因施用毒品案件，歷經觀察、勒戒、強制戒治並判處徒刑，卻未
    能知所收斂而遠離毒害，猶一再趁隙施用安非他命，並於員警多次查獲後復繼續
    施用毒品不輟，主觀違法意識自非輕微，應有入監接受矯正教化之必要；並念及
    被告於本院審理期間尚知坦承犯行，態度非無足取，及其犯罪目的、手段、具有
    國中畢業學歷之智識程度等一切情狀，量處如主文所示之刑，以示懲儆。扣案之
    安非他命一包（毛重一點五公克）為毒品危害防制條例第二條第二項第二款所稱
    之第二級毒品；而殘留安非他命之塑膠袋二個則因與附著其上之安非他命無從析
    離，應視同安非他命，均應依同條例第十八條第一項前段之規定，沒收銷燬之。
    另扣案之玻璃吸食器一組、玻璃球一個、塑膠空袋四個等物，則係供被告施用安
    非他命犯罪使用之物，且屬被告所有，業據其供認在卷，均應依刑法第三十八條
    第一項第二款之規定，宣告沒收。
據上論斷，應依刑事訴訟法第二百九十九條第一項前段，毒品危害防制條例第十條第
二項、第十八條第一項前段，刑法第十一條前段、第五十六條、第四十七條、第三十
八條第一項第二款，判決如主文。
本案經檢察官徐則賢到庭執行職務。
中    華    民    國    九十二      年      五      月      三十        日
                                臺灣彰化地方法院刑事第三庭
                                    法      官  高  文  崇
右正本證明與原本無異。
如不服本判決，應於判決送達後十日內向本院提出上訴狀( 須附繕本 )。
                                    法院書記官  謝  志  鑫
中    華    民    國    九十二      年      六      月        六        日
毒品危害防制條例第十條第二項
施用第一級毒品者，處六月以上五年以下有期徒刑。
施用第二級毒品者，處三年以下有期徒刑。


司法院資訊處製作；財團法人民間司法改革基金會備份。
